臺灣臺中地方法院交通事件裁定　　　　 94年度交聲字第455號
原處分機關　台中市警察局第二分局
異議人即
受處分人　　甲○○
上列受處分人因違反道路交通管理處罰條例案件，對於台中市警
察局第二分局所為之裁定94年6月23日中分二交裁字第94000451
、00000000、00000000、00000000號裁決書，聲明異議，本院裁
定如下：
    主  文
異議均駁回。
    理  由
一、原處分機關略以：本案係受處分人甲○○從93年3月5日起，
    在台中市○○路與錦南街口處，因「在公告禁止設攤之處擺
    設攤位」違規被舉發而移送本分局處理，至今尚未結案共4
    件（單號：第GC0000000、GC0000000、GC0000000、GC00000
    00號），受處分人均未於應到案期限內辦理結案，業經本分
    局依程序製開94年6月23日中分二交裁字第94000451、00000
    000、00000000、00000000號裁決書，分別裁處受處分人罰
    鍰新台幣2千4百元、2千4百元、2千4百元及2千4百元，於法
    並無不合等語。
二、本件異議人即受處分人則以：查申訴人係在「莒光社區範圍
    內」針對社區住戶提供服務，此處係屬社區私權範圍之內，
    並非「道路」，非屬「道路交通管理處罰條例」之法定範圍
    ，亦即並非警察機關之執法範圍內。查「舉發單」所列「舉
    發違規法條」為「處罰條例」第82條第1項第10款「在公告
    禁止設攤之處擺設攤位者」，按該條款之罰款金額為新台幣
    1200～2400元，申訴人質疑的是：（一）舉發社區○○道路
    並非「公告禁止設攤範圍」，在非公告設攤之道路範圍內社
    攤，頂多適用「處罰條例」第83條第2款「未經許可在道路
    擺設攤位者」僅應處以新台幣300～600元罰款，相差4倍之
    多；（二）即使莒光新城周邊「道路」係在「公共禁止設攤
    」範圍內，如前陳述亦不包含「莒光新城社區之私權範圍內
    」才是。申訴人之丈夫為一領有「殘障手冊」之殘障人士，
    謀職不易，家中又有老弱幼小需要扶養，經濟極為困頓，經
    徵得莒光新城管委會之同意本人以社區範圍之一隅，於早上
    6時至9時許之時間內，針對社區住戶提供早餐服務，以賺取
    微薄生活費用，迄今已有多年之久矣，如今並自願針對申訴
    人服務之社區周邊予以認養，以確保環境清潔，尤為管委會
    所認同，爰聲明異議云云。
三、按在公告禁止設攤之處擺設攤位者，除責令行為人即時停止
    並消除障礙外，處行為人或其雇主新台幣1千2百元以上2千
    4百元以下罰鍰，道路交通管理處罰條例第82條第1項第10款
    定有明文。
四、經查：本件台中市警察局第二分局育才派出所分別以中市警
    交字第GC0000000、GC0000000、GC0000000、GC0000000號舉
    發違反道路交通管理事件通知單舉發受處分人於93年3月5日
    、4月9日、4月22日、4月23日，在台中市○○路與錦南街口
    處，因「在公告禁止設攤之處擺設攤位」違規，受處分人就
    其於舉發單所載之時、地，確有設攤販賣早點之事實固不否
    認，辯稱：該攤位不是在馬路邊，也不影響交通且管委會也
    同意伊在那邊擺設攤位云云，然受處分人既確有前開違規情
    事無誤，依現行法令復無如未影響交通即得予受處分人免罰
    之規定，則受處分人以此等情事為由聲明異議云云，即無理
    由。本件事證明確，受處分人之違規行為均堪認定。從而，
    受處分人確於舉發單所載之時、地，有違反道路交通管理處
    罰條例第82條第1項第10款之行為，且受處分人逾越應到案
    日期30日以上仍未繳納罰鍰或到案聽候裁決，原處分機關依
    法裁處受處分人罰鍰新台幣2千4百元、2千4百元、2千4百元
    及2千4百元，核無違誤，本件受處分人聲明異議為無理由，
    均應予駁回之。
五、據上論斷，應依道路交通管理處罰條例第87條第2項、道路
    交通案件處理辦法第19條，裁定如主文。
中　　華　　民　　國　　94　　年　　9　　月　　20　　日
                  交通法庭    法  官  郭德進
上正本證明與原本無異。
如不服本裁定，應於送達後五日內，向本院提出抗告狀。
                              書記官  陳惠玲
中　　華　　民　　國　　94　　年　　9　　月　　20　　日
